# 请教陈版，现金流量表问题

提问人：573533988 时间：2017-12-02 20:19:18
请教陈版主，软件企业收到上个季度的增值税即征即退退税款，在现金流量表怎么列示？是 1 、填在“收到其他与经营活动有关的现金“中列报。 2 、填在“销售商品、提供劳务收到的现金”列报。 3 、填在收到的税费返还。是什么原理？

回答人：chenyiwei
收到的税费返还。

提问人：573533988 时间：2017-12-03 07:18:52
按照《企业财务通则》、《企业会计准则》规定，财政性资金通常分为资本性资金、收益性资金和负债性资金，并明确规定了不同类别资金的账务处理。在编制现金流量表时，需要结合实际情况判断： 1.对于收到的资本性资金、负债性资金，应当在“收到其他与筹资活动有关的现金”列报。 2.对于与收益相关的政府补助，会计核算时计入当期损益，应当在“收到其他与经营活动有关的现金“中列报。 3.对于与资产相关的政府补助，在会计处理上计入递收益，随资产折旧分期转入利润表，不应作为经营活动相关的现金流入,应当在“收到的其他与投资活动有关的现金”列报。 4.特殊情况下，对于计入主营业务收入的政府补助资金，如废旧电器拆解补助基金收入、新能源汽车销售补贴收入等，应当在“销售商品、提供劳务收到的现金”列报。
陈版，上面的描述是否合理？为什么软件产品即征即征不计入销售商品，提供劳务收到的现金？

回答人：chenyiwei
1 、 2 、 4 基本合理。 3 则建议：如采用净额法，则作为“收到的其他与投资活动有关的现金”；如采用总额法，则作为“收到的其他与筹资活动有关的现金”。